da: Adskillelsestype for lynlås: Ikke-delbar (lukket ende); Delbar (åben ende); Tovejs delbar (to delbare ender); Andet
pt-BR: Zíper tipo separável: Não destacável (fundo fechado); Destacável (fundo aberto); Destacável bidirecional (pontas duplas separáveis); Outros
th: ประเภทซิปแยก: แยกไม่ได้ (ปลายปิด); แยกได้ (ปลายเปิด); แยกได้สองทาง (ปลายแยกได้สองฝั่ง); อื่นๆ
it: Tipo di separazione della cerniera: Non separabile (chiusa); Separabile (aperta); Separabile a doppio cursore (estremità a doppia separazione); Altro
zh-CN: 拉链分离类型: 不可分（闭尾）; 可分（开尾）; 双向可分（双分离端）; 其他
pl: Typ rozdzielności zamka błyskawicznego: Nierozdzielczy (zamknięty); Rozdzielczy (otwarty); Dwukierunkowy rozdzielczy (dwa rozdzielne końce); Inne
en: Zipper separating type: Non-separating (closed-end); Separating (open-end); Two-way separating (dual separable ends); Other
sv: Dragkedja – typ av separering: Icke-delbar (stängd botten); Delbar (öppen botten); Tvåvägs delbar (dubbla delbara bottnar); Övrigt
de: Typ des teilbaren Reißverschlusses: Nicht teilbar (geschlossen); Teilbar (offen); Zweiwege-teilbar (beidseitig teilbar); Sonstige
ja: ファスナー分離タイプ: 非分離型 (クローズエンド); 分離型 (オープンエンド); 2 ウェイ分離型 (両端分離可能); その他
lt-LT: Užtrauktuko atsiskyrimo tipas: Neatskiriamas (uždaru galu); Atskiriamas (atviru galu); Dvipusis atskiriamas (du atskiriami galai); Kita
nb: Deletype for glidelås: Ikke-delbar (lukket ende); Delbar (åpen ende); Toveis delbar (to delbare ender); Annet
ro-RO: Tipul de separare al fermoarului: Nedetașabil (capăt închis); Detașabil (capăt deschis); Detașabil în două direcții (capete duble detașabile); Altele
vi: Loại có khóa kéo: Không tách rời (đầu kín); Tách rời (đầu mở); Tách rời hai chiều (hai đầu tách rời); Khác
pt-PT: Tipo de separação do fecho de correr: Não separável (extremidade fechada); Separável (extremidade aberta); Separável em duas direções (extremidades duplas separáveis); Outro
es: Tipo de separación de la cremallera: No separable (extremo cerrado); Separable (extremo abierto); Separable de dos vías (extremos separables dobles); Otro
fr: Type de séparation de la fermeture éclair: Non séparable (à bout fermé); Séparable (à bout ouvert); Séparable à double sens (deux bouts séparables); Autre
el: Τύπος διαχωρισμού με φερμουάρ: Μη διαχωριζόμενο (κλειστό άκρο); Διαχωριζόμενο (ανοιχτό άκρο); Διαχωριζόμενο δύο κατευθύνσεων (δύο διαχωριζόμενα άκρα); Άλλο
nl: Ritssluiting: Niet-deelbaar (gesloten einde); Deelbaar (open einde); Tweeweg deelbaar (twee deelbare uiteinden); Overig
sl-SI: Vrsta deljenja zadrge: Neločljivo (zaprto); Ločljivo (odprto); Dvosmerno ločljivo (dva ločljiva konca); Drugo
cs: Typ dělení zipu: Nedělitelný (uzavřený konec); Dělitelný (otevřený konec); Dvoucestný dělitelný (dva oddělitelné konce); Jiné
hr-HR: Vrsta odvajanja patentnim zatvaračem: Nerazdvojivi (zatvoreni kraj); Razdvojivi (otvoreni kraj); Dvosmjerno razdvojivi (dvostruki razdvojivi krajevi); Ostalo
tr: Fermuar ayrılma tipi: Ayrılmayan (kapalı uçlu); Ayrılabilir (açık uçlu); İki yönlü ayrılabilir (çift ayrılabilir uçlu); Diğer
ru: Тип разъемной молнии: Неразъемная (закрытый конец); Разъемная (открытый конец); Двухзамковая разъемная (с двумя разъемными концами); Другая
hu: Cipzár szétválási típusa: Nem bontható (zárt végű); Bontható (nyitott végű); Kétirányú bontható (két bontható vég); Egyéb
zh-TW: 拉鍊分離類型: 不可分 (閉尾); 可分 (開尾); 雙向可分 (雙開尾); 其他
bg-BG: Тип разделяне на ципа: Неразделящ се (затворен край); Разделящ се (отворен край); Двупосочно разделящ се (с два разделящи се края); Други
ko: 지퍼 분리 유형: 비분리형(닫힌 양끝); 분리형(열린 양끝); 양방향 분리형(이중 분리 가능한 끝); 기타
sk-SK: Typ oddeľovania zipsom: Nedeliteľný (uzavretý); Deliteľný (otvorený); Obojsmerný deliteľný (oba konce oddeliteľné); Iné
fi: Vetoketjun avautumistyyppi: Ei-avautuva (umpinainen); Avautuva (avoin); Kaksisuuntainen avautuva (kaksi irrotettavaa päätä); Muu